{"related": [], "etymology": "profesional +\u200e -izar", "url": "https://en.wiktionary.org/wiki/profesionalizar", "definitions": ["to professionalize"], "verb": "profesionalizar", "synonyms": [], "description": "profesionalizar (first-person singular present profesionalizo, first-person singular preterite profesionalic\u00e9, past participle profesionalizado)", "conjugations": {"imperative": {"affirmative": ["", "profesionaliza (t\u00fa) - profesionaliz\u00e1 (vos)", "profesionalice", "profesionalicemos", "profesionalizad", "profesionalicen"], "negative": ["", "no profesionalices", "no profesionalice", "no profesionalicemos", "no profesionalic\u00e9is", "no profesionalicen"]}, "infinitive": "profesionalizar", "indicative": {"future": ["profesionalizar\u00e9", "profesionalizar\u00e1s", "profesionalizar\u00e1", "profesionalizaremos", "profesionalizar\u00e9is", "profesionalizar\u00e1n"], "preterite": ["profesionalic\u00e9", "profesionalizaste", "profesionaliz\u00f3", "profesionalizamos", "profesionalizasteis", "profesionalizaron"], "imperfect": ["profesionalizaba", "profesionalizabas", "profesionalizaba", "profesionaliz\u00e1bamos", "profesionalizabais", "profesionalizaban"], "conditional": ["profesionalizar\u00eda", "profesionalizar\u00edas", "profesionalizar\u00eda", "profesionalizar\u00edamos", "profesionalizar\u00edais", "profesionalizar\u00edan"], "present": ["profesionalizo", "profesionalizas (t\u00fa) - profesionaliz\u00e1s (vos)", "profesionaliza", "profesionalizamos", "profesionaliz\u00e1is", "profesionalizan"]}, "pastparticiple": {"plural": {"feminine": "profesionalizadas", "masculine": "profesionalizados"}, "singular": {"feminine": "profesionalizada", "masculine": "profesionalizado"}}, "gerund": "profesionalizando", "subjunctive": {"imperfect_se": ["profesionalizase", "profesionalizases", "profesionalizase", "profesionaliz\u00e1semos", "profesionalizaseis", "profesionalizasen"], "future": ["profesionalizare", "profesionalizares", "profesionalizare", "profesionaliz\u00e1remos", "profesionalizareis", "profesionalizaren"], "imperfect_ra": ["profesionalizara", "profesionalizaras", "profesionalizara", "profesionaliz\u00e1ramos", "profesionalizarais", "profesionalizaran"], "present": ["profesionalice", "profesionalices", "profesionalice", "profesionalicemos", "profesionalic\u00e9is", "profesionalicen"]}}, "pronunciations": []}